【裁判字號】    91,易,843
【裁判日期】    920130
【裁判案由】    竊盜
【裁判全文】
臺灣士林地方法院刑事判決                          九十一年度易字第八四三號
    公  訴  人  臺灣士林地方法院檢察署檢察官
    被      告  乙○○
    輔  佐  人  丙○○
    即被告之父
右列被告因竊盜案件，經檢察官提起公訴（九十一年度偵字第一○五三七號），本院
判決如左：
    主  文
乙○○攜帶兇器竊盜，累犯，處有期徒刑伍月，如易科罰金，以佰元折算壹日。扣
案之斜口鉗壹支沒收。
    事  實
一、乙○○前於民國八十四年間因違反肅清煙毒條例、麻醉藥品管理條例等案件，經
    臺灣高等法院分別判處有期徒刑三年二月及六月，應執行有期徒刑三年六月確定
    ，嗣於八十五年三月五日送監執行，甫於八十六年十一月二十日假釋出監，所餘
    刑期於八十八年八月五日假釋期滿，未經撤銷假釋而以已執行論。詎其仍不知悔
    改，於九十一年十月十七日凌晨零時許，因酒後返回臺北市○○區○○街七一巷
    三一號五樓住處時，見同棟公寓住戶甲○○在其臺北市○○區○○街七一巷三一
    號二樓住處門外裝置監視錄影機之鏡頭，思及先前因故與甲○○之配偶發生口角
    ，事後在甲○○住處門口吐濱榔渣洩憤，竟遭甲○○經由監視錄影機查覺此事，
    故認前開監視錄影機係在監看自己，竟萌生意圖為自己不法所有之竊盜犯意，旋
    返回住處攜帶其所有客觀上足以對人之生命、身體、安全構成威脅，可供兇器使
    用之之斜口鉗一支前往甲○○住處門外，趁無人注意之際，持前開斜口鉗剪斷監
    視錄影機用以連接主機與鏡頭之信號線，而竊取甲○○所有監視錄影機之鏡頭一
    個及信號線一條（價值各約新臺幣八千五百元、一千五百元），得手後據為己有
    ，並將之藏置於其住處房間。迄於九十一年十月十八日凌晨一時許，甲○○因發
    覺前開監視錄影機之鏡頭遭竊，遂至臺北市政府警察局士林分局芝山派出所報案
    處理，始循線查悉上情，並在乙○○住處房間內當場起獲前述監視錄影機之鏡頭
    一個、信號線一條。
二、案經臺北市政府警察局士林分局報告臺灣士林地方法院檢察署檢察官偵查起訴。
    理  由
一、右揭犯罪事實，業據被告乙○○迭於警訊、偵查及本院審理時坦承不諱，核與證
    人即被害人甲○○於警訊時所指訴之遭竊情節大致相符（見偵查卷第十頁）、且
    經證人即承辦警員王凱弘到庭證述無訛（見本院九十二年一月八日訊問筆錄），
    並有臺北市政府警察局士林分局搜索扣押筆錄、贓物認領收據、現場照片、搜索
    現場圖等在卷可稽，復有被告乙○○所有持以行竊之斜口鉗一支扣案可資佐證，
    足見被告自白核與事實相符，堪予採信。本件事證明確，被告犯行洵堪認定，應
    依法論科。
二、按攜帶兇器竊盜，祇須行竊時攜帶具有危險性之兇器為已足，並不以攜帶之初有
    行兇之意圖為必要。查扣案之斜口鉗一支，握柄長約十公分，其前端金屬部分質
    地堅硬且尖銳，長約五、六公分，若持以攻擊他人，足以對於人之身體、生命或
    安全構成威脅，客觀上具有相當危險性，業經本院當庭勘驗無誤，自屬兇器無訛
    。核被告所為，係犯刑法第三百二十一條第一項第三款之攜帶兇器加重竊盜罪。
    查被告有事實欄所載之犯罪科刑及執行情形，有臺灣高等法院檢察署刑案紀錄簡
    覆表、臺灣高等法院被告全國前案紀錄表各一份在卷可按，其前受有期徒刑之執
    行完畢後，於五年以內再犯本件最重本刑為有期徒刑以上之罪，為累犯，應依刑
    法第四十七條之規定，加重其刑。末查，被告乙○○前因吸食強力膠及毒品安非
    他命，因而患有精神分裂症，曾多次至臺北市立療養院、臺北市立陽明醫院就診
    治療等情，業據被告供述在卷，且經輔佐人即被告之父丙○○到庭陳明無訛，並
    有台北市立陽明醫院診斷書一紙在卷可按；又被告因認被害人謝龍群刻意在住處
    門口裝置監視錄影機監看其舉止，心有不甘，且於案發當日復因飲酒過量，經警
    檢測呼氣酒精濃度達每公升○．一二毫克，有酒精濃度測試紙一張在卷足憑，致
    其精神狀況更形惡化，行為控制力衰退，始起意持斜口鉗竊取前開監視錄影機之
    鏡頭及訊號線，其惡性顯較蓄意竊取他人財物者為低，且因其罹患精神疾病，犯
    罪情狀在客觀上足以引起一般同情，本院認為即予宣告法定最低刑度，猶嫌過重
    ，情堪憫恕，爰依刑法第五十九條之規定，減輕其刑，並依法先加後減。爰審酌
    被告之品行、智識程度、生活狀況、其犯罪動機、目的、手段、所生危害程度，
    及犯罪後坦承犯行，知所悔改等一切情狀，量處如主文所示之刑，並諭知易科罰
    金之折算標準。至扣案之斜口鉗一支，為被告所有，且係其供行竊所用之物，業
    據被告供明在卷，爰依刑法第三十八條第一項第二款之規定，宣告沒收。
據上論斷，應依刑事訴訟法第二百九十九條第一項前段，刑法第三百二十一條第一項
第三款、第四十七條、第五十九條、第四十一條第一項前段、第三十八條第一項第二
款，罰金罰鍰提高標準條例第二條，判決如主文。
本案經檢察官曾淑華到庭執行職務
中      華      民      國    九十二    年      一      月     三十     日
        臺灣士林地方法院刑事第二庭
                                        法  官  陳  章  榮
右正本證明與原本無異。
如不服本判決，應於判決送達後十日內，向本院提出上訴狀。
                                        書記官  嚴  慧  萍
中      華      民      國    九十二    年      二      月      十      日
附錄本案論罪科刑法條全文：
刑法第三百二十一條第一項第三款：
  犯竊盜罪而有左列情形之一者，處六月以上五年以下有期徒刑：
  三、攜帶兇器而犯之者。


司法院資訊處製作；財團法人民間司法改革基金會備份。
